臺灣屏東地方法院交通事件裁定　　　　　94年度交聲字第54號
聲 請 人即
原處分機關　交通部公路總局高雄區監理所屏東監理站
異　議　人
即受處分人　甲○
上列受處分人因違反道路交通管理處罰條例案件，對於交通部公
路局高雄區監理所屏東監理站94年3 月25日所為之處分（屏監違
字第裁82—Ｖ00000000號、第裁82—Ｖ00000000號），聲明異議
，本院裁定如下：
    主  文
原處分撤銷。
甲○不罰。
    理  由
一、按受處分人之聲明異議有理由者，交通法庭應以裁定將原處
    分經聲明異議之部分撤銷，道路交通案件處理辦法第20條前
    段定有明文。
二、原處分意旨略以：甲○於民國93年10月8 日下午4 時50分許
    ，駕駛車號Ｋ78—875 號重型機車，搭載另二名不詳年籍之
    人（三貼），行經屏東縣廣東路與公園東路口處，因無照駕
    駛、未戴安全帽及違規搭載另二名不詳年籍之人，而為屏東
    縣警察局屏東分局分局民和派出所警員黃明富查獲，並當場
    製單舉發，嗣經受處分人於到案期限前向交通部公路局高雄
    區監理所屏東監理站（下稱原處分機關）提出申訴，經原處
    分機關轉請舉發單位即屏東縣警察局屏東分局調查，經該局
    以同局94年3 月17日屏警分交字第0940007535號函覆受處分
    人確有違規事實，原處分機關仍認受處分人有違反道路交通
    管理處罰條例第21條第1 項第1 款、第31條第5 項及第31條
    第6 項之規定，而對受處分人處以新台幣10200 、500 之罰
    鍰。
三、原處分機關認受處分人有前開行為，其所依憑之證據無非係
    以受處分人前開違規事實已經舉發單位屏東縣警察局屏東分
    局查覆屬實，並有前揭函文1 紙及舉發通知單2 紙為據。然
    訊之受處分人堅詞否認無照駕駛、未戴安全帽及違規搭載乘
    客情事，辯稱略以：伊實非真正行為人，應係他人冒用伊名
    應檢，況伊根本不識車主柯文斌助，遑論向其借用上開車輛
    等語。
四、前揭車號Ｋ78—875 號重型機車，係柯文斌所有，並專供其
    妹柯素君平日上下學騎乘使用，從未借予受處分人一節，業
    據證人柯文斌、柯素君於本院調查時證述屬實；又該車輛曾
    於93年10月8 日下午4 時50分許，由柯素君交予友人蘇惠嫻
    騎乘，並依序附載柯素君、蘇盈瑩，而於行經屏東縣廣東路
    與公園東路口處，因三人未戴安全帽、違規搭載乘客，為警
    員黃明富當場查獲，嗣蘇惠嫻因無照駕駛，遂假冒「甲○」
    名義應檢，並簽收上述違規通知單各等情，亦據證人柯素君
    於本院調查時證述甚詳，核與證人即本件舉發員警黃明富於
    本院調查時證述舉發本件違規事件之經過情節相符，且證人
    柯素君與受處分人毫不相識，為其等所述一致在卷，衡情，
    柯素君即無為迴護被告，而自承涉嫌參與行使偽造私文書等
    情不諱，是其上開所述，當與事實相符，應可採信。故受處
    分人辯稱係遭人冒名等語，即屬有據。原處分機關不察，逕
    認受處分人為本件真正行為人，尚屬有誤，應認受處分人本
    件之異議為有理由，自應由本院將原處分機關之處分撤銷，
    諭知受處分人不罰，以資適法。
據上論斷，應依道路交通案件處理辦法第二十條前段，裁定如主
文。
中　　華　　民　　國　　94　　年　　5 　　月　　23　　日
                  交通法庭    法  官  林世民
以上正本證明與原本無異。
如不服本裁定應於收受送達後5 日內向本院提出抗告書狀敘述抗
告之理由抗告於台灣高等法院高雄分院。
                              書記官  張儷薾
中　　華　　民　　國　　94　　年　　5 　　月　　23　　日
